臺灣高等法院刑事裁定
                                     109年度抗字第1987號
抗  告  人
即  被  告  林元麗




上列抗告人因聲請法官迴避案件，不服臺灣臺北地方法院於中華
民國109年10月22日所為109年度聲字第2157號裁定，提起抗告，
本院裁定如下：
    主  文
抗告駁回。
    理  由
一、原裁定意旨略以：抗告人即被告林元麗因侵占遺失物案件（
    原審108年度易字第996號），於民國109年9月30日辯論終結
    後，被告始於109年10月6日遞狀聲請承審法官迴避。該案既
    已辯論終結，則訴訟程序上已無應為之行為，自失其聲請法
    官迴避之實益與必要，應予駁回等語。
二、抗告意旨略以：被告第一次開庭結束後就跟書記官及訴訟輔
    導科反應，該次開庭之前，訴訟輔導科說傳票上的意思是要
    開刑事庭，開庭時法官講話過快的開民事庭，最後告訴人提
    出疑惑，法官說因為傳票印錯，就再開一庭，但還是一樣講
    話速度過快，被告也有反應。被告於109年9月30日前已於書
    狀中表達想換法官，去電問訴訟輔導科，屢屢遭拒，兩造的
    武器不對等等語。
三、按聲請法官迴避，應於該案辯論終結前為之（依刑事訴訟法
    第18條第2款所為之聲請，如已就該案件有所聲明或陳述後
    ，依同法第19條第2項前段規定，即不得聲請），若該訴訟
    業已辯論終結，則訴訟程序上已無應為之行為，自失其聲請
    迴避之實益（最高法院101年度台抗字第287號裁定意旨參照
    ）。查本件抗告人即被告林元麗因侵占遺失物案件（原審10
    8年度易字第996號)，前於109年9月30日進行審判，被告已
    就該案件有所聲明或陳述後，於當日辯論終結，並於109年1
    0月21日為第一審判決在案，有該案刑事報到單、審判筆錄
    （原審卷第15至24頁）、刑事判決、本院被告前案紀錄表（
    本院卷第15至23頁）可憑。則被告於該案言詞辯論終結後，
    以承審法官講話速度過快，主張其執行職務有不公正的可能
    ，而依刑事訴訟法第18條第2款規定聲請法官迴避（原審卷
    第5頁），依上開說明，難認正當。原裁定駁回其聲請，核
    無不合。抗告意旨所執被告與法院書記官及訴訟輔導科人員
    之詢答內容、曾在書狀中表達想換法官等語，姑不論未為任
    何釋明，已嫌無據，遑論上開案件第一審之審理已經終結，
    該審級之訴訟程序上已無應為之行為，失其聲請迴避之意義
    及實益。從而，本件抗告非有理由，應予駁回。
據上論斷，應依刑事訴訟法第412條，裁定如主文。
中　　華　　民　　國　　109 　年　　11　　月　　30　　日
              　　刑事第六庭    審判長法　官  劉方慈
                                      法　官  許曉微
                                      法　官  朱嘉川
以上正本證明與原本無異。
不得再抗告。
                                      書記官  尤朝松 
中　　華　　民　　國　　109 　年　　12　　月　　1 　　日